【裁判字號】    90,易,1051
【裁判日期】    901231
【裁判案由】    賭博等
【裁判全文】
臺灣臺南地方法院刑事判決                          九十年度易字第一五一號
    公  訴  人  臺灣台南地方法院檢察署檢察官
    被      告  丑○○
    選任辯護人  蔡清河
    被      告  午○○
                宇○○
                己○○
                亥○○
                戊○○
                卯○○
                宙○○
                乙○○
                玄○○
                戌○○
                寅○○
右列被告因賭博等案件，經檢察官提起公訴（八十九年度偵字第一二九四四號），本
院判決如左：
    主  文
丑○○、午○○、宇○○、己○○、亥○○、戊○○、卯○○、宙○○、乙○○、玄
○○、戌○○、寅○○均無罪。
    理  由
壹、公訴意旨略稱：丑○○係台南市○○街一三一號菲力貓電子遊戲場負責人，自民
    國（下同）八十九年七月間起，在該遊戲場之公眾得出入之場所，擺設遊戲機與
    不特定人賭博財物。並僱用女工庚○○（俟到案後另行審理）、午○○、宇○○
    擔任電動機具開分員而於午夜十時後工作，另僱用巳○○（俟到案後另行審理）
    、己○○為服務員，擔任兌換金錢工作。當賭客不再賭時，即由庚○○、午○○
    、宇○○依機具上所顯示之分數，發給寄分卡，再由賭客持寄分卡向巳○○、己○○兌換金錢。嗣於八十九年十一月九日凌晨四時許，丁○○（俟到案後另行審
    理）、亥○○於賭畢持寄分卡到該店二樓密室，向巳○○分別兌換現金新台幣（
    下同）一萬元、五千四百元後，當場為警查獲。並查獲在場賭博之辛○○、丙○○、癸○○、酉○○、地○○、申○○、辰○○、甲○○、未○○、壬○○（以
    上十人均俟到案後另行審理）、戊○○、卯○○、宙○○、乙○○、玄○○、戌
    ○○、寅○○等人。復扣得賭博機具賓果行星三台（每台八人座）、七ＰＫ撲克
    十台、賭資十二萬零五百元、遙控器一只、寄分卡一批、員工考勤表四十七張等
    物等語。
貳、被告丑○○、午○○、宇○○、己○○被訴常業賭博及被告亥○○、戊○○、卯
    ○○、宙○○、乙○○、玄○○、戌○○、寅○○被訴普通賭博均無罪部分：
一、公訴人認被告丑○○、午○○、宇○○、己○○被訴常業賭博罪嫌及被告亥○○
    、戊○○、卯○○、宙○○、乙○○、玄○○、戌○○、寅○○被訴普通賭博罪
    嫌無非以被告亥○○、丁○○於警訊時之供詞及扣案之遊戲機賓果行星三台（每
    台八人座）、七ＰＫ撲克十台、十二萬零五百元、遙控器一只、寄分卡一批、員
    工考勤表四十七張等物為論罪之依據。
二、惟查：
（一）訊據被告丑○○、午○○、宇○○、己○○對於右揭菲力貓電子遊戲場係被告
      丑○○所經營而僱用被告午○○、宇○○、己○○於該處工作之事實及訊據被
      告亥○○、戊○○、卯○○對於右揭其等於八十九年十一月九日凌晨四時許，
      在該處把玩遊戲機之事實固均不諱言，惟均堅決否認有賭博之犯行，均辯稱：
      在該遊戲場把玩遊戲機後，依機具上顯示之分數而發之寄分卡僅能於下次再玩
      ，不得兌換現金等語，被告丑○○並辯稱：檢察官係於八十九年十一月八日核
      發搜索票，限定搜索日期原係八十九年十一月八日，經更改為八十九年十一月
      九、十日，而警方係於八十九年十一月九日執行搜索扣押右揭物品，顯係執行
      搜索後始更改限定搜索日期，故本件搜索程序違法，所扣押之物品不得作為證
      據。又警方係分別在台南市○○路華爾滋舞場及康樂街二００號前非法逮捕亥
      ○○、丁○○後，且又在台南市○○路○段喜悅大旅社之房間內訊問亥○○、
      丁○○，逮捕及訊問程序均不合法，故亥○○、丁○○於八十九年十一月九日
      之警訊筆錄均無證據能力等語，而被告亥○○並辯稱：其係騎車在台南市○○
      街二００號前被警察攔下後，被帶到台南市○○路○段喜悅大旅社一０一號房
      間內訊問，雖警察未對其刑求，但其怕被警察打，才亂說的，事實上該遊戲場
      並未兌換現金等語。而訊據被告宙○○、乙○○、玄○○、戌○○、寅○○則
      均辯稱：其等僅係去該遊戲場看看，其等並未把玩遊戲機，其等亦不知寄分卡
      可否兌換現金等語。
（二）本件搜索係由高雄縣警察局於八十九年十一月七日制作聲請書後而向臺灣台南
      地方法院檢察署提出，經該署於八十九年十一月八日簽發搜索票，限定搜索日
      期原記載為八十九年十一月八日，嗣經更改為八十九年十一月九、十日，並蓋
      有該署之校對章，而警方係於八十九年十一月九日執行搜索扣押右揭物品，有
      搜索票聲請書、搜索票及執行搜索報告等各一份可稽。按公務員制作之文書，
      如有增加、刪除者應蓋章其上，刑事訴訟法第四十條定有明文，既然臺灣台南
      地方法院檢察署更改限定搜索日期後蓋章其上，即符合上開規定，換言之，上
      開搜索票限定搜索日期已更改為八十九年十一月九、十日，則警方係於八十九
      年十一月九日執行搜索並扣押右揭物品，係在限定搜索日期內，故本件搜索扣
      押程序並無違法之處。
（三）遍查刑事訴訟法對於警方訊問犯罪嫌疑人之處所並無限制，故在廟宇或旅社訊
      問，均非法所禁。
（四）據被告丁○○於偵查時，供稱：「我的筆錄是在台南市○○路○段喜悅大旅社
      作的，警局所說不實在，是被脅迫之下完成的。」、「沒有（刑求），但他們
      言語動作讓我害怕。」、「（我是在）華爾滋舞廳前（被逮捕）。」、「沒有
      （向該店人員兌換現金）。」等語（參閱八十九年十一月九日訊問筆錄）。而
      據承辯之警官天○○於本院審理時，供稱：「是，我們本來是在一間廟制作，
      但因為風大，所以就改在該間賓館的房間內制作筆錄。」、「我們維新小組主
      要是查員警有無違法違紀，如果到四分局訊問被告，怕會被洩漏而湮滅證據。
      」等語（參閱九十年七月十六日訊問筆錄）。又據承辯警官子○○於九十年十
      月十日所提出之書面報告中，略稱：「（警方）當日分三組人員，一組進入店
      內喬裝顧客把玩，發現丁○○、亥○○二人兌換現金後，立即通報另一組在外
      守候人員查捕，因顧及證據與店方、顧客之反應，才尾隨至永華路口攔下查捕
      ，該二人雖已離開犯罪場所，但均在警方監視下，且在附近逮捕，應屬準現行
      犯。又因正值深夜，原在一家廟口製作筆錄，但因燈光昏暗且風大無法制作，
      且為免洩漏偵辦情形，故改在台南市○○路○段五九巷十八號旅社訊問，而未
      在派出所制作筆錄。」等語，有該報告一份可憑。綜觀被告亥○○、丁○○、
      證人天○○供證之詞及子○○之書面報告，顯然警方並未在右揭遊戲場當場逮
      捕被告亥○○、丁○○，而係在其他處所逮捕，且逮捕後先至某廟宇內訊問，
      復改至喜悅大旅社之房間內訊問等情應可確認。惟按被追呼為犯罪人者，或因
      持有兇器、贓物或其他物件或於身體、衣服等處露有犯罪痕跡，顯可疑犯罪人
      者，始得以現行犯論（即準行現犯），刑事訴訟法第八十八條第三項定有明文
      。既然警方未在右揭遊戲場當場逮捕被告亥○○、丁○○而讓其等二人離去，
      則其等二人已非現行犯無疑。又警方在他處逮捕其等二人時，又無上開被追呼
      為犯罪人，或因持有兇器、贓物或其他物件或於身體、衣服等處露有犯罪痕跡
      ，顯可疑犯罪人之情形，即無適用刑事訴訟法第八十八條第三項所謂「準現行
      犯」規定之餘地。又該條項所謂「準現行犯」之規定與是否在警方監視下及距
      離犯罪現場遠近無涉，故警方不得以其等二人均在警方之監視下，且在犯罪現
      場附近，即以準現行犯之規定逕行逮捕其等二人。又按被告之自白，非出於強
      暴、脅迫、利誘、詐欺、違法羈押或其他不正之方法，且與事實相符者，得為
      證據，刑事訴訟法第一百五十六條第一項定有明文。依該條項反面之解釋，若
      被告之自白係出於違法羈押或其他不正之方法取得者，則不論與事實是否相符
      ，均不得作為證據。既然警方未依法定程序逮捕被告亥○○、丁○○，則其等
      二人於警訊時之自白即不得作為證據。況司法警察官或司法警察訊問被告，應
      全程連續錄音，而筆錄內所載之被告陳述與錄音之內容不符者，其不符之部分
      ，不得作為證據，刑事訴訟法第一百條之一第一項前段、第二項、第一百條之
      二分別定有明文。警方訊問被告時縱已全程連續錄音，但筆錄內所載之被告陳
      述與錄音之內容不符之部分，尚且不得作為證據，若警訊時根本未錄音，而嗣
      被告又否認警訊筆錄內容之真實性，則被告所否認之警訊筆錄部分，則更不得
      作為證據，事屬當然。雖台南市警察局第四分局刑事案件報告（調查）書附送
      欄內載有「亥○○、丁○○錄音帶二只」等字，但遍查本案卷內並未附有被告
      亥○○、丁○○警訊時之錄音帶，且經本院向台南市警察局第四分局函查結果
      ，該局亦稱：「本分局偵辦亥○○、丁○○等人賭博乙案時，並未制作警訊錄
      音帶」等語，有該分局函一份可佐，足見警方在訊問被告亥○○、丁○○時，
      未全程連續錄音至明。而被告亥○○、丁○○於偵查及本院審理時，或辯稱：
      怕被警察打，才亂說的有兌換現金等語；或辯稱：是被脅迫之下完成的，警方
      人員之言語動作讓其害怕，故說有兌換現金等語，因警訊當時並未錄音，致本
      院無法調取並播放錄音帶，以查明被告亥○○、丁○○警訊時之陳述，是否在
      自由意識下所為，則被告亥○○、丁○○於警訊時所供稱：有兌換現金等語，
      即不得作為證據。
（五）右揭扣案之遊戲機賓果行星三台（每台八人座）、七ＰＫ撲克十台、十二萬零
      五百元、遙控器一只、寄分卡一批、員工考勤表四十七張等物至多僅能證明確
      有顧客在右揭遊戲場內把玩遊戲機而已，既然右揭遊戲場已於八十九年六月三
      十日起獲准營業，有營利事業登記證一份可佐，則顧客自可在內把玩遊戲機，
      但把玩遊戲機並不表示必有兌換現金之行為。雖寄分卡上未記載寄分人之姓名
      、寄分之時間等內容，但此係右揭遊戲場與寄分人間應如何處理寄分之問題，
      不得以寄分卡記載不清即認必有賭博行為，而十二萬零五百元之現金亦不能證
      明確係以寄分卡兌換而來的。
（六）在右揭遊戲場內把玩遊戲機既無賭博之行為，則被告不論宙○○、乙○○、玄
      ○○、戌○○、寅○○等人所言其等並無把玩之行為是否屬實，均不成立賭博
      罪。
三、此外，復查無其他證據足資證明右揭遊戲場內把玩遊戲機有兌換現金之情形，即
    應認無兌換現金之行為才是，故與賭博罪須有賭博財物之行為為其構成要件不合
    ，應認不能證明被告丑○○、午○○、宇○○、己○○、亥○○、戊○○、卯○○、宙○○、乙○○、玄○○、戌○○、寅○○有賭博之行為，均應認不能證明
    其等此部分之犯罪，均應就此部分諭知無罪之判決。
、被告丑○○被訴違反勞動基準法無罪部分：
一、本件公訴人認被告丑○○違反勞動基準法第四十九條第一項前段女工不得於午後
    十時至翌晨六時之時間內工作之規定，無非以被告午○○、宇○○、庚○○於警
    訊及偵查時之供詞為論罪之依據。
二、惟查：
（一）訊據被告丑○○對於右揭其僱用被告午○○、宇○○、庚○○女性勞工於夜間
      工作之事實固不諱言，惟否認有何犯行，辯稱：其有提供完善安全衛生設施，
      且午○○、宇○○、庚○○均有車自行回家，故不須提供宿舍及交通工具等語
      。
（二）電子遊戲場業係屬娛樂業，該業自八十七年十二月三十一日起適用勞動基準法
      ，且自八十八年二月十九日經公告指定為勞動基準法三十條之一四款之行業，
      有行政院勞工委員會書函、台南市政府函各一份可憑，故被告丑○○所經營之
      菲力貓電子遊戲場女性勞工之工作時間即可依勞動基準法三十條之一四款之規
      定予以變更。而依該條款之規定，雇主經工會或勞工半數以上同意後，並提供
      完善安全衛生設施，女性勞工即得於夜間工作，不受勞動基準法四十九條之限
      制。按被告丑○○僱用之員工共八人，有其於八十九年十一月九日之警訊筆錄
      一份可證，而被告午○○、宇○○、庚○○、巳○○、己○○於警訊、偵查及
      本院審理時，均未表示不同意於夜間工作之意，且衡諸右揭電子遊戲場係二十
      四小時營業，其等於應徵工作時即已知須於夜間工作，而仍願接受此工作，足
      見其等已同意於夜間工作，而其等人數合計為五人，已超過勞工之半數。又被
      告丑○○供稱：該電子遊戲場已於被查獲後一個多星期轉讓他人等語，且事隔
      多日，本院現已無法勘驗當時右揭電子遊戲場是否提供完善安全衛生設施，而
      公訴人亦未就此部分提出證據以供本院查證，故應認右電子遊戲場有提供完善
      安全衛生設施。
三、此外，復查無其他證據足資證明被告丑○○有違反勞動基準法之行為，應認不能
    證明其此部分之犯罪，亦應就此部分諭知無罪之判決。
據上論斷，應依刑事訴訟法第三百零一條第一項，判決如主文。
中      華      民      國      九十      年      十二  月    三十一    日
                              臺灣臺南地方法院刑事第五庭
                                  法  官  彭  振  湘
右正本證明與原本無異
如不服本判決應於送達後十日內向本院提出上訴狀
                                  書記官  朱  小  萍
 中     華       民     國      九十      年      十二  月    三十一    日


司法院資訊處製作；財團法人民間司法改革基金會備份。
